【裁判字號】    98,交抗,1677
【裁判日期】    980727
【裁判案由】    違反道路交通管理處罰條例
【裁判全文】
臺灣高等法院交通事件裁定            98年度交抗字第1677號
抗  告  人
即受處分人  甲○○
上列抗告人因違反道路交通管理處罰條例案件，不服臺灣臺北地
方法院中華民國98年6月6日所為裁定（98年度交聲字第1869號）
，提起抗告，本院裁定如下：
    主  文
抗告駁回。
    理  由
一、抗告意旨略以：抗告人即受處分人甲○○於民國98年 6月20
    日重回被拍照舉發違規停車之地點，原禁止臨時停車之紅線
    標示已不復見，則受處分人所認案發地點係浮濫劃設紅線之
    說是否成立，而得以不罰云云。
二、按禁止臨時停車線為紅色實線，用以指示禁止臨時停車路段
    ，而禁止臨時停車處所不得停車，汽（機）車駕駛人，在禁
    止臨時停車處所停車者，處新臺幣（下同）600元以上1,200
    元以下罰鍰，道路交通標誌標線號誌設置規則第169條第1項
    、第2項、道路交通安全規則第112條第1項第1款及道路交通
    管理處罰條例第56條第1項第1款、第3條第8款分別定有明文
    。
三、經查：受處分人所有之車號AYZ-621號重機車於98年2月27日
    20時26分，在臺北縣板橋市○○街2巷8弄劃有紅線之禁止臨
    時停車處所停車，經警拍照後逕行舉發之事實，有臺北縣政
    府警察局舉發違反道路交通管理事件通知單、裁罰明細資料
    查詢暨所附現場違規照片、臺北市交通事件裁決所北市裁罰
    字第裁22-CP0000000號違反道路交通管理事件裁決書可稽，
    上開紅線係經相關單位會勘決議由板橋市公所劃設之雙側禁
    止臨時停車（紅）線，亦有臺北縣政府交通局98年6月4日北
    交工字第0980419718號函可證，是受處分人所有之機車有於
    禁止臨時停車處所停車之事證明確，原處分機關依前揭規定
    裁處其罰鍰600元，並無違誤。受處分人以上開紅線現已不
    復見為由，主張免罰云云。惟前述紅線於受處分人違規當時
    既係合法劃設，為有效之交通管制規定而應予遵循，受處分
    人自應依該標線指示不得停車，以維持道路交通標線之設置
    目的。受處分人前開所辯，並不足採。
四、綜上所述，受處分人違規停車之事證明確，原法院維持原處
    分機關依前揭規定之裁處結果，駁回受處分人之聲明異議，
    認事用法，尚無不合。受處分人執前詞提起抗告，為無理由
    ，應予駁回。
據上論結，應依道路交通管理處罰條例第89條，道路交通案件處
理辦法第26條，刑事訴訟法第412條，裁定如主文。
中    華    民    國    98    年    7     月    27    日
            刑事第十三庭  審判長法  官  曾德水
                                法  官  陳恆寬
                                法  官  趙文
以上正本證明與原本無異。
不得再抗告。
                                書記官  葉金發
中    華    民    國    98    年    7     月    28    日


司法院資訊處製作；財團法人民間司法改革基金會備份。
